【裁判字號】    98,交聲,832
【裁判日期】    981223
【裁判案由】    聲明異議
【裁判全文】
臺灣臺南地方法院交通事件裁定     98年度交聲字第832號
移送機關    交通部公路總局嘉義區監理所新營監理站
異議人即
受處分人    甲○○
上列受處分人因違反道路交通管理處罰條例案件，對於交通部公
路總局嘉義區監理所新營監理站民國98年7月8日所為之裁決處分
（處分案號：新監裁違字第裁73-Z00000000號），聲明異議，本
院裁定如下：
    主  文
異議駁回。
    理  由
一、原處分意旨略以：受處分人即異議人甲○○（下稱異議人）
    遭警舉發，於民國（下同）98年5月15日13時42分，駕駛牌
    照號碼8R-2508號自用一般小客貨車，在國道3號北上276.5
    公里處，因有車頂上載鋁梯，裝載不穩妥行駛時顯有危險之
    違規行為遭警舉發，嗣經公路總局嘉義區監理所新營監理站
    （下稱移送機關）依道路交通管理處罰條例第30條第1項第7
    款之規定，裁處罰鍰新台幣3,000元。
二、本件聲明異議意旨如附件所載。
三、按汽車裝載時，除機器腳踏車依第八十八條規定外，載運人
    客、貨物必須穩妥，車門應能關閉良好，物品應捆紮牢固，
    堆放平穩。再按汽車裝載時，載運人客、貨物不穩妥，行駛
    時顯有危險者，處汽車駕駛人新臺幣3,000元以上9,000元以
    下罰鍰，道路交通安全規則第77條第2款及道路交通管理處
    罰條例第30條第1項第7款分別定有明文。
四、經查：
  (一)移送機關指稱異議人於98年5月15日13時42分，駕駛牌照號
    碼8R-2508號自用一般小客貨車，在國道3號北上276.5公里
    處，因車頂上載鋁梯裝載不穩妥行駛時顯有危險，有內政部
    警政署國道公路警察局98年5月15日公警局交字第Z00000000
    號舉發違反道路交通管理事件通知單1份及違規舉發照片3幀
    附卷可稽。
  (二)惟異議人辯稱鋁梯材質較厚重，可平穩緊貼在車頂上，亦有
    用電纜線綑綁，並無載運貨物不穩妥之情形云云，然異議人
    所有上開車輛於上揭時、地，行經前揭路段時，擅自加裝置
    物架，又於置物架上載運鋁梯，該鋁梯僅綑綁一邊，另一邊
    未捆綁，用手撥動會上下移動，有未捆紮牢固之情，有內政
    部警政署國道公路警察局第八警察隊98年7月31日公警八交
    字第0980871338號函檢附照片3張為證。觀上開舉發機關所
    提出舉發當日所拍攝之違規採證照片內容，顯示上開貨車上
    裝載之物為鋁梯，鋁梯平放之長度已超出該小貨車車廂之外
    ，且裝載之鋁梯僅綑綁單邊，用手撥動會上下移動，以上開
    貨車於舉發當日係行駛於高速公路上，在高速行駛下，車頂
    置物架上所搭載之鋁梯僅以電纜線綑綁單邊，其穩固性是否
    足夠，實令人懷疑。再參以異議人於聲明異議狀中自陳上開
    貨車上之置物架係可拆卸式（活動式），以一非固定式之置
    物架搭載僅以電纜線綑綁單邊之鋁梯，益證難認其已裝妥穩
    固，是上開貨車於上開時、地有裝載貨物不穩妥，行駛顯有
    危險之情，應堪認定。異議人徒以多年來之經驗，陳稱所裝
    載之鋁梯未曾掉落等語置辯，自不足採。
五、至於異議人就上開貨車之使用，如何聲請合法使用置物架裝
    載貨物，因非本院權責，且與本件違規行為是否成立無涉，
    請自行向主管機關洽詢，附此敘明。
六、綜上所述，異議人確有前揭載運貨物不穩妥，行駛時顯有危
    險之違規行為，則移送分機關依道路交通管理處罰條例第30
    條第1項第7款及違反道路交通管理事件統一裁罰基準表，裁
    處異議人罰鍰新台幣3,000元，核無違誤或不當之情事，異
    議人之異議為無理由，應予駁回。
七、據上論斷，應依道路交通管理處罰條例第87條第2項、道路
    交通案件處理辦法第19條，裁定如主文。
中    華    民    國    98    年    12    月    23    日
                     交通法庭   法  官   陳淑勤
以上正本證明與原本無異。
如不服本裁定，應於送達後5日內，向本院提出抗告狀。
                                書記官   謝國欽
中    華    民    國    98    年    12    月    23    日


司法院資訊處製作；財團法人民間司法改革基金會備份。
